臺灣花蓮地方法院民事簡易判決
111年度花原簡字第47號
原      告  李德林  



被      告  陳浩睿  

上列當事人間請求侵權行為損害賠償事件，本院於民國111年10
月4日言詞辯論終結，判決如下：
    主    文
被告應給付原告新臺幣200,000元，及自民國111年9月15日起至
清償日止，按年息百分之5計算之利息。
訴訟費用新臺幣2,100元由被告負擔。
本判決得假執行。
　　事實及理由
一、原告主張：被告陳浩睿可預見提供金融機構帳戶之存摺、提
    款卡及密碼予他人使用，將幫助他人遂行詐欺取財犯行，仍
    不違背其本意，而基於幫助詐欺取財之不確定故意，於民國
    109年7月9日前之某時，前往臺北市大同區某郵局，以輸入
    密碼開啟寄物箱之方式，將其所申設之永豐商業銀行帳號00
    0-00000000000000號帳戶（下稱系爭帳戶）之存摺及提款卡
    ，交付與真實姓名年籍不詳之詐欺集團成年成員，再以通訊
    軟體臉書告知上開帳戶之提款卡密碼，藉以幫助他人犯罪。
    嗣該集團成員取得被告上開帳戶之提款卡及密碼後，即共同
    意圖為自己不法之所有，基於詐欺取財之犯意聯絡，自109
    年5月6日起，分別以通訊軟體LINE暱稱「王思慧」、「趙立
    業」向原告佯稱：可加入蔓蒂斯代理商買賣獲利云云，致原
    告陷於錯誤，而依指示於同年7月9日12時38分許，將新臺幣
    （下同）20萬元匯入至系爭帳戶內，被告經本院刑事庭以11
    0年度原易字第25號刑事判決處有期徒刑6月確定。爰依侵權
    行為之法律關係，提起本件訴訟。並聲明：被告應給付原告
    20萬元，及自起訴狀繕本送達翌日起至清償日止，按年息百
    分之5計算之利息。
二、被告則以：我的帳戶是被騙去使用的，我都沒有拿到犯罪所
    得等語。並聲明：原告之訴駁回。
三、本院之判斷：
　㈠按因故意或過失，不法侵害他人之權利者，負損害賠償責任
    。故意以背於善良風俗之方法，加損害於他人者亦同；數人
    共同不法侵害他人之權利者，連帶負損害賠償責任；不能知
    其中孰為加害人者，亦同。造意人及幫助人，視為共同行為
    人，民法第184條第1項、第185條分別定有明文。
　㈡原告主張之上開事實，業據提出郵政跨行匯款申請書、臺灣
    花蓮地方檢察署111年度偵字第280號不起訴處分書為證，其
    中該不起訴處分書內容略以：被告幫助犯詐欺取財罪，業經
    本院以110年度原易字第25號刑事判決處有期徒刑6月確定，
    此為裁判上一罪，應為不起訴處分等語，而該刑事判決認定
    被告基於不違背其本意之幫助詐欺取財犯意，將其開設之系
    爭帳戶的提款卡、存摺，於109年7月4日前某時，交付給名
    籍不詳之詐騙集團成員，並以通訊軟體告知密碼，提供系爭
    帳戶幫助詐欺集團詐欺取財，構成幫助詐欺取財罪，此外，
    原告於109年7月9日12時38分許，將20萬元匯入至系爭帳戶
    ，旋即遭提領一空，經本院調取上開刑事案卷核閱無訛，亦
    有相關證據附於系爭刑事案件卷內可考，堪信原告之主張為
    真實。
　㈢被告固辯稱其係遭詐騙而交付系爭帳戶等語。然被告所辯，
    前經刑事庭認不足採信。被告於本案審理時，僅空言否認，
    並未提出證據佐其所辯為真，尚不能採信。被告智識正常，
    能夠為自己答辯，堪認應有相當之智識能力，得知悉金融帳
    戶應妥善保管，若其交付帳戶存摺、提款卡（含密碼）予不
    詳姓名之人，可能以此方式幫助他人使用其帳戶作為詐欺取
    財犯行，卻仍為之，致詐欺集團使用其提供之帳戶向原告為
    詐騙行為，原告因而將款項匯入被告帳戶內而受有損害，被
    告雖僅為幫助詐欺不法侵害原告之權利，然依據民法第185
    條第2項規定，幫助犯視為共同行為人，被告仍應依前開規
    定，負侵權行為損害賠償責任。故原告因受被告與名籍不詳
    之人故意共同以背於善良風俗手段詐欺而交付20萬元而受有
    之損害，原告請求被告負侵權行為損害賠償責任，而給付20
    萬元之金額，為有理由，應予准許。
四、末按給付無確定期限者，債務人於債權人得請求給付時，經
    其催告而未為給付，自受催告時起，負遲延責任。其經債權
    人起訴而送達訴狀，或依督促程序送達支付命令，或為其他
    相類之行為者，與催告有同一之效力。遲延之債務，以支付
    金錢為標的者，債權人得請求依法定利率計算之遲延利息。
    其利率未經約定，亦無法律可據者，週年利率為百分之5，
    為民法第229條第2項、第233條第1項前段、第203條分別明
    定。本件原告對被告之損害賠償請求權屬未定給付期限之金
    錢債權，故其就上述20萬元請求被告給付自起訴狀繕本送達
    翌日即111年9月15日（見本院卷第119頁）起至清償日止，
    按年息百分之5計算之利息，亦屬有理。
五、綜上所述，原告依侵權行為之法律關係，請求被告給付如主
    文第1項所示，為有理由，應予准許。
六、本判決係就民事訴訟法第427條規定適用簡易程序所為被告
    敗訴之判決，依同法第436條第2項準用第389條第1項第3款
    規定，應依職權宣告假執行。
七、訴訟費用負擔之依據：民事訴訟法第78條。並依職權確定訴
    訟費用額為第一審裁判費2,100元。
中　　華　　民　　國　　111  　年　　10　　月　　20　　
日
                  花蓮簡易庭　法　官　邱韻如
以上正本係照原本作成。
如不服本判決，應於送達後20日內，向本院提出上訴狀並表明上
訴理由，如於本判決宣示後送達前提起上訴者，應於判決送達後
20日內補提上訴理由書（須按他造當事人之人數附繕本）。
如委任律師提起上訴者，應一併繳納上訴審裁判費。
中　　華　　民　　國　　111 　年　　10　　月　　20　　日
                              書記官  張芝瑜